臺灣高等法院刑事判決　　　　　　　　　　　　　九十二年度上易字第三一八○號
　　上　訴　人
　　即　被　告　甲○○
　　選任辯護人　陳俊斌　律師
　　　　　　　　蘇弘志　律師
右上訴人因贓物案件，不服臺灣板橋地方法院九十二年度易字第一九五三號，中華民
國九十二年八月十二日第一審判決（起訴案號：臺灣板橋地方法院檢察署九十二年度
偵字第一二五一號），提起上訴，本院判決如左：
    主  文
上訴駁回。
    事  實
甲○○於九十年五月十六日下午五、六時左右，在臺北縣板橋市○○路○段六○三號
，向乙○○借用後者於同年月三日竊得之ＤＬ─○四八七號自用小客車。嗣於收受前
述贓物當日下午八時四十分左右，在臺北縣中和市○○街八十四號前肇事後棄車逃逸
，為警循線查獲。經以竊盜罪嫌移送偵辦後，由臺灣板橋地方法院檢察署檢察官簽分
偵查起訴。
    理  由
一被告坦承於前述時、地，向乙○○借用ＤＬ─○四八七號自用小客車。所收受之車
  輛原係丙○○○所有，於九十年五月三日在臺北縣土城市○○路十五號前遭乙○○
  竊得，亦經被害人丙○○○及乙○○供述無誤，並有贓物認領收據附卷可憑。被告
  雖辯稱不知其為贓物云云，但其向乙○○收受該車使用時，並未同時索用行車執照
  。業已據其與乙○○一致供明，而行車執照為法定行車許可憑證，必須隨車攜帶以
  備查驗，違者且有處罰明文（參照道路交通安全規則第十二條、第十四條第二款）
  。被告借車之時甘冒受罰風險而不索照攜行，顯然已知該車來歷不明，乃猶不惜予
  以收受使用，自難諉為不具贓物認識。又證人乙○○在臺灣板橋地方法院檢察署檢
  察官偵查九十年度偵字第九二五六號竊盜案件時，對於前開待證事實俱已供述明白
  ，辯護人聲請再為傳喚，並未表明前供有何顯不可信之原因，依刑事訴訟法第一百
  五十九條之一第二項規定，並無再傳之必要。事證明確，犯行已可認定。
二刑法第三百四十九條第一項收受贓物罪，所稱之「收受」，係指無償取得贓物之行
  為。被告向乙○○借用竊得之贓車，自係觸犯此項罪名。原審斟酌被告曾有違反麻
  醉藥品管理條例、傷害、竊盜等多次犯罪紀錄，素行不良，於緩刑期內更犯本案，
  顯然不知悛悔，且所收受之贓車價值不低，犯後猶未坦承犯行等一切情狀，適用前
  揭法條及刑事訴訟法第二百九十九條第一項前段、刑法第四十一條第一項前段，罰
  金罰鍰提高標準條例第一條前段、第二條，判處有期徒刑五月，並諭知易科罰金之
  折算標準，認事用法均無不合，量刑亦無不當。被告上訴仍執前詞否認故意犯罪，
  依上述說明為無足取。辯護人另以被告前因使用本案贓車為警查獲，經檢察官以竊
  盜罪名起訴，已獲本院九十一年度上易字第二六七四號判決無罪確定，爭執本案應
  為前案確定判決效力所及云云，求為撤銷改判免訴，惟查：前案檢察官起訴之事實
  ，係指被告涉嫌於九十年五月三日在臺北縣土城市○○路十五號前竊車，與本案於
  九十年五月十六日在臺北縣板橋市○○路○段六○三號收受贓物之時、地、行為態
  樣皆不相同，基本事實顯非同一。上訴為無理由，應予駁回。
三依刑事訴訟法第三百六十八條判決如主文。
本案經檢察官劉靜婉到庭執行職務。
中　　　華　　　民　　　國　　九十三　　年　　　三　　　月　　 十九 　　日
                              臺灣高等法院刑事第十八庭
                                  審判長法  官　吳　　　敦
                                        法  官　梁　宏　哲
                                        法  官　林　勤　綱
右正本證明與原本無異。
不得上訴。
                                        書記官  王　增　華
中　　　華　　　民　　　國　　九十三　　年　　　三　　　月　　 十九 　　日
附錄本案論罪科刑法條全文：
刑法第三百四十九條第一項
收受贓物者，處三年以下有期徒刑、拘役或五百元以下罰金。
